最  高  行  政  法  院  裁  定
                                     100年度裁字第2825號
抗  告  人  張湘揚
上列抗告人因與相對人教育部間有關教育事務事件，對於中華民
國100年7月28日臺北高等行政法院100年度訴字第489號裁定，提
起抗告，本院裁定如下︰
    主  文
抗告駁回。
抗告訴訟費用由抗告人負擔。
    理  由
一、按抗告法院認抗告為不合法或無理由者，應為駁回抗告之裁
    定。
二、抗告人原係私立中國科技大學（下稱中國科大）視覺傳達設
    計系講師，其96學年度考績評核經核定丙等，抗告人提出申
    覆，經中國科大民國98年2月10日中科大人考核字第9800003
    號專任教師評鑑申覆結果通知書復以其96學年度成績考核正
    確無誤。抗告人提出申訴，經中國科大98年6月5日申訴評議
    決定予以駁回。抗告人提出再申訴，經相對人所屬中央教師
    申訴評議委員會98年9月28日再申訴評議決定不予維持原申
    訴評議決定，並以抗告人94學年度至96學年度連續3年考列
    丙等，其在中國科大不續聘案未經相對人核准前，即針對不
    續聘事件提出申訴，嗣相對人以98年8月21日臺人(二)字第
    0980141531A號函核准中國科大所報不續聘抗告人案，為免
    抗告人針對相對人前開核准不續聘函提出申訴，有發生重複
    及歧異決定之情形，另指明中國科大重為申訴評議決定時，
    宜併同決定。中國科大重為申訴評議決定，關於考績評核部
    分，申訴不受理，關於不續聘部分，申訴駁回，以99年1月
    12日中科大人字第0990000259號函檢送教師申訴評議決定書
    予抗告人。抗告人不服，向相對人提起訴願，亦遭訴願不受
    理，提起行政訴訟，請求撤銷相對人98年8月21日臺人(二)
    字第0980141531A號函之處分，經原審裁定駁回，抗告人不
    服，遂提起本件抗告。
三、本件原裁定以：依抗告人於99年12月31日提起之訴願書所載
    ：原處分機關欄位填寫為「中國科技大學」、行政處分書發
    文日期及文號欄位填寫為「中科大人字第0990000259號函」
    、訴願請求欄位填寫為：「一、駁回申訴之評議及原不續聘
    之決議撤銷。二、94至96學年度之考評應予修正，97學年度
    之考評並應配合修正。」，其提起訴願之對象為中國科大99
    年1月12日中科大人字第0990000259號函，該訴願書並無記
    載抗告人主張不服相對人98年8月21日臺人(二)字第0980141
    531A號函；即抗告人當時之訴願標的，僅為中國科大中科大
    人字第0990000259號函，並未包含相對人98年8月21日臺人
    (二)字第0980141531A號函，訴願機關亦係就抗告人不服中
    國科大99年1月12日中科大人字第0990000259號函，而為訴
    願決定，並無不合。是以抗告人主張其提起訴願之標的，實
    質上為相對人98年8月21日臺人(二)字第0980141531A號函，
    核非屬實。其未經訴願程序，逕行提起本件行政訴訟，訴請
    撤銷該函，有違「訴願前置」之規定，於法未合。故抗告人
    本件訴之聲明第1項「請求撤銷相對人98年8月21日臺人(二)
    字第0980141531A號函」部分，其未經合法訴願而提起行政
    訴訟，其起訴即屬不備其他要件，其起訴為不合法，乃以裁
    定駁回之。
四、抗告意旨略謂：抗告人於99年12月31日向相對人提起訴願時
    ，雖將原處分機關填寫為「中國科大」、行政處分欄位填寫
    「中科大人字第0990000259號函」，但本質上抗告人乃係對
    相對人98年8月21日臺人（二）字第0980141531A號函核准中
    國科大所報不續聘抗告人案表示不服。原審僅以訴願書上原
    處分機關、原處分之記載，而不管抗告人提起訴願之內容、
    理由，即逕予駁回抗告人之訴，顯屬失當。況就98年8月21
    日臺人（二）字第0980141531A號函而言，相對人僅將該決
    定寄予中國科大，抗告人係經中國科大於98年8月27日檢陳
    予抗告人，抗告人始知悉有該決定，惟抗告人業已於98年7
    月9日對中國科大所為駁回抗告人申訴之評議向相對人提起
    再申訴，故抗告人提起本件撤銷訴訟並無不當等語，求為廢
    棄原裁定。
五、本院查：
(一)按提起撤銷訴訟，以經合法訴願為要件，此觀行政訴訟法第
    4條之規定即明。當事人未經合法訴願而提起行政訴訟，其
    起訴即屬不備其他要件，行政法院應依行政訴訟法第107條
    第1項第10款後段規定，以裁定駁回其訴。
(二)經查，原審對於本件抗告人提起訴願之標的，並未及於相對
    人98年8月21日臺人(二)字第0980141531A號函，抗告人逕行
    提起本件行政訴訟，訴請撤銷，違反「訴願前置」之規定等
    由，業已敘述纂詳，原裁定依上開規定，認起訴為不合法，
    而予駁回，經核並無違誤。從而，本件抗告難認有理由，應
    予駁回。至抗告人不服中國科大99年1月12日中科大人字第
    0990000259號函部分，因屬私權爭執，應以中國科技大學為
    被告，另向普通法院起訴救濟，附此敘明。
六、據上論結，本件抗告為無理由。依行政訴訟法第104條、民
    事訴訟法第95條、第78條，裁定如主文。
中    華    民    國    100   年    11    月    24    日
                    最高行政法院第六庭
                        審判長法官  林  茂  權
                              法官  楊  惠  欽
                              法官  吳  東  都
                              法官  陳  金  圍
                              法官  蕭  惠  芳

以  上  正  本  證  明  與  原  本  無  異
中    華    民    國    100   年    11    月    24    日
                              書記官  彭  秀  玲